【裁判字號】    95,訴,379
【裁判日期】    950614
【裁判案由】    違反毒品危害防制條例
【裁判全文】
臺灣屏東地方法院刑事判決               95年度訴字第379號
公  訴  人  臺灣屏東地方法院檢察署檢察官
被      告  甲○○
上列被告因違反毒品危害防制條例案件，經檢察官提起公訴（年
度毒偵字第2195號），被告於本院準備程序中就被訴事實為有罪
之陳述，經本院合議庭裁定由受命法官獨任依簡式審判程序審理
，判決如下：
    主  文
甲○○連續施用第一級毒品，處有期徒刑壹年貳月，扣案之第一
級毒品海洛因捌包（合計淨重壹點伍柒公克、包裝重貳點柒零公
克、純度百分之壹伍點伍肆、純質淨重零點貳肆公克）沒收銷燬
之；又連續施用第二級毒品，處有期徒刑捌月。應執行有期徒刑
壹年捌月，扣案之第一級毒品海洛因捌包（合計淨重壹點伍柒公
克、包裝重貳點柒零公克、純度百分之壹伍點伍肆、純質淨重零
點貳肆公克）沒收銷燬之。
    事  實
一、甲○○（原名吳金吉）曾於民國89年間，因施用毒品案件，
    經本院89年度毒聲字第2929號裁定送觀察、勒戒後，因認有
    繼續施用毒品之傾向，再經本院90年度毒聲字第1201號裁定
    令入戒治處所施以強制戒治，其間因戒治成效良好，經本院
    90年度毒聲字第2073號裁定停止戒治（且於91年1 月8 日出
    所，保護管束期間至91年7 月7 日），嗣因保護管束期滿，
    臺灣屏東地方法院檢察署檢察官於91年7 月22日以91年度戒
    毒偵字第164 號不起訴處分確定。詎其仍不知戒絕毒癮，竟
    於上開強制戒治執行完畢後5 年內，又基於施用第一級毒品
    海洛因之概括犯意，自94年9 月間某日起，至95年3 月26日
    凌晨0 時止，在其位於屏東縣東港鎮○○路77之1 號住處，
    以將毒品海洛因摻入香菸內吸食之方式，連續施用第一級毒
    品海洛因多次，平均每1 、2 星期施用1 次；又基於施用第
    二級毒品甲基安非他命之概括犯意，自95年2 月間起，至95
    年3 月26日凌晨0 時止，在上開住處，以將毒品甲基安非他
    命置於鋁箔紙內，下方點火加熱燒烤，再以口鼻吸食蒸發氣
    體之方式，連續施用第二級毒品甲基安非他命多次，平均每
    1 、2 星期施用1 次。嗣於95年2 月26日上午8 時50分許，
    為警持搜索票在其上開住處查獲，並扣得第一級毒品海洛因
    8 包（合計淨重1.57公克、包裝重2.70公克、純度15.54 ﹪
    、純質淨重0.24公克）。
二、案經屏東縣警察局東港報告臺灣屏東地方法院檢察署檢察官
    偵查起訴。
    理  由
一、本件被告甲○○所犯係死刑、無期徒刑、最輕本刑為3 年以
    上有期徒刑以外之罪，其於本院準備程序中就被訴事實為有
    罪之陳述，經本院合議庭裁定由受命法官獨任依簡式審判程
    序，先予敘明。
二、上揭事實，訊據被告甲○○於本院審理中坦承不諱，而被告
    為警查獲所採之尿液，經送鑑驗結果，確呈嗎啡、甲基安非
    他命陽性反應，有台灣檢驗科技股份有限公司濫用藥物尿液
    檢驗報告1 份在卷可稽，此外，復有疑似毒品海洛因之白粉
    8 包扣案可佐。又扣案之白粉，經送請法務部調查局鑑定結
    果，確為第一級毒品海洛因（合計淨重1.57公克、包裝重
    2.70 公 克、純度15.54 ﹪、純質淨重0.24公克），亦有法
    務部調查局95年5 月11日調科壹字第240004145 號附卷可按
    ，足認被告之自白，應與事實相符，堪予採信。次查，被告
    甲○○曾於89年間，因施用毒品案件，經本院89年度毒聲字
    第2929 號 裁定送觀察、勒戒後，因認有繼續施用毒品之傾
    向，再經本院90年度毒聲字第1201號裁定令入戒治處所施以
    強制戒治，其間因戒治成效良好，經本院90年度毒聲字第
    2073號裁定停止戒治（且於91年1 月8 日出所，保護管束期
    間至91年7 月7 日），嗣因保護管束期滿，臺灣屏東地方法
    院檢察署檢察官於91年7 月22日以91年度戒毒偵字第164 號
    不起訴處分確定等情，有臺灣屏東地方法院檢察署刑案資料
    查註紀錄表、全國施用毒品案件紀錄表、臺灣高等法院被告
    前案紀錄表在卷可佐，是本件被告於上開強制戒治執行完畢
    後5 年內之施用第一級毒品、第二級毒品犯行，自應依法論
    科。
三、按海洛因係毒品危害防制條例所定之第一級毒品，而甲基安
    非他命則係同條例所定之第二級毒品，均不得非法施用，是
    核被告所為，係犯毒品危害防制條例第10條第1 項之施用第
    一級毒品罪及同條第2 項之施用第二級毒品罪。被告為施用
    毒品海洛因及甲基安非他命而分別持有上開毒品之低度行為
    ，已為其施用之高度行為所吸收，均不另論罪。被告多次施
    用第一級、第二級毒品之犯行，時間緊接，方法相同，觸犯
    構成要件相同之罪，顯係基於概括犯意反覆為之，均為連續
    犯，各應依刑法第56條規定論以1 罪，並分別加重其刑。被
    告所犯上開2 罪，犯意各別，行為互殊，應予分論併罰。爰
    審酌被告前有麻藥、煙毒、槍砲等多項前科，素行不佳，且
    歷經毒癮戒斷之保安處分治療程序（參見前揭紀錄表），仍
    未能徹底戒除毒癮，顯見其意志不堅，有違政府訂定毒品危
    害防制條例之美意，惟考量施用毒品係戕害自身健康、尚未
    害及他人，施用期間之長短及犯後態度尚可等一切情狀，分
    別量處如主文所示之刑，並定其應執行之刑。又扣案之第一
    級毒品海洛因8 包（合計淨重1.57公克、包裝重2.70公克、
    純度15.54 ﹪、純質淨重0.24公克），為查獲之毒品（包裝
    袋部分因與毒品無法析離，亦應整體視為毒品），應依毒品
    危害防制條例第18條第1 項前段之規定，宣告沒收銷燬之。
據上論斷，應依刑事訴訟法第273 條之1 第1 項、第299 條第1
項前段，毒品危害防制條例第10條第1 項、第2 項、第18條第1
項前段，刑法第11條、第56條、第51條第5 款，判決如主文。
本案經檢察官王光傑到庭執行職務。
中   華    民    國    95    年     6    月    14     日
                      刑事第四庭   法  官  劉敏芳
以上正本證明與原本無異。
如不服本判決應於收受本判決送達後十日內向本院提出上訴書狀
，其未敘述上訴理由者，並得於提起上訴後十日內向本院補提理
由書狀（均須按他造當事人之人數附繕本）「切勿逕送上級法院
」
中    華    民    國    95    年    6     月    14    日
                                   書記官  許倬維
毒品危害防制條例第10條：
施用第一級毒品者，處6月以上5年以下有期徒刑。
施用第二級毒品者，處3年以下有期徒刑。


司法院資訊處製作；財團法人民間司法改革基金會備份。
